【裁判字號】    97,聲,5687
【裁判日期】    971231
【裁判案由】    聲明異議
【裁判全文】
臺灣板橋地方法院刑事裁定              97年度聲字第5687號
聲明異議人  甲○○
即受刑人之
配偶
受  刑  人  乙○○
上列聲明異議人因受刑人違反著作權法執行案件（臺灣板橋地方
法院檢察署97年度執字第12529 號案），認檢察官執行之指揮為
不當，聲明異議，本院裁定如后：
    主  文
異議之聲明駁回。
    理  由
一、聲明意旨詳如附件聲明異議狀所載。
二、經查，本件聲明異議人即受刑人乙○○因違反著作權法案件
    ，經本院以95年度易字第2389號刑事判決判處有期徒刑一年
    ，減為有期徒刑六月，並依95年7 月1 日修正條文施行前刑
    法第41條第1 項之規定諭知易科罰金折算標準確定在案，此
    經本院調取臺灣板橋地方法院檢察署97年度執字第12529 號
    執行全案卷核閱無訛，惟按犯最重本刑為五年以下有期徒刑
    以下之刑之罪，而受六個月以下有期徒刑或拘役之宣告者，
    得以新臺幣一千元、二千元或三千元折算一日，易科罰金。
    但確因不執行所宣告之刑，難收矯正之效，或難以維持法秩
    序者，不在此限，95年7 月1 日修正條文施行後刑法第41條
    第1 項定有明文（按95年7 月1 日修正條文施行前刑法第41
    條所規定，易科罰金需受「因身體、教育、職業或家庭之關
    係或其他正當事由，執行顯有困難者」之限制，係由執行檢
    察官職權認定之，且為確定判決後執行時之審查事項，修正
    後之條文刪除上開限制，此部分之法律變更，對確定判決主
    文之刑罰權內容不生影響，應純屬執行事項，自無刑法第2
    條第1 項新舊法比較問題，於修正後應逕行適用新法）。本
    件聲明異議人所主張受刑人已有正當職業，且其尚有父母及
    幼子亟待扶養等情，固據其提出戶籍謄本影本、在職證明書
    影本為證，惟受刑人前已因意圖營利而以重製於光碟之方法
    侵害他人之著作財產權行為，經臺灣臺北地方法院於93年1
    月13日以92年度簡字第3534號判決判處有期徒刑一年十月，
    並與所犯妨害風化罪所處之刑定應執行刑有期徒刑二年，且
    宣告緩刑五年，嗣於93年2 月12日確定。而受刑人仍不知悛
    悔，又再犯本件違反著作權法案件，經警於95年3 月1 日查
    獲，並為警查扣盜版光碟392 片，損害各該著作財產權人之
    智慧財產權，且其以每片新臺幣100 元至250 元之代價販賣
    盜版光碟片予不特定人，此有臺灣臺北地方法院92年度簡字
    第35 34 號判決電腦列印本、本院95年度易字第2398號刑事
    確定判決及臺灣高等法院被告前案紀錄表可稽，是核上情，
    執行檢察官本此而基於職權斟酌，認不執行所宣告之刑，難
    收矯正之效，及無以維持法秩序，將受刑人發監執行，並於
    97年9 月8 日以97年度執字第12529 號命令不准易科罰金，
    檢察官之上開執行指揮，合於95年7 月1 日修正條文施行後
    刑法第41條第1 項但書之規定。本件聲明異議人認檢察官執
    行指揮不當而聲明異議，尚難認有理由，其聲明異議，應予
    駁回。
三、爰依刑事訴訟法第486 條，裁定如主文。
中    華    民    國    97    年    12    月    31    日
                  刑事第十庭  法  官  林海祥
上列正本證明與原本無異。
如不服本裁定，應於裁定送達後5日內敘明抗告理由，向本院提
出抗告狀。
                              書記官  陳金鳳
中    華    民    國    98    年    1     月    5     日


司法院資訊處製作；財團法人民間司法改革基金會備份。
